【裁判字號】    92,交易,68
【裁判日期】    920703
【裁判案由】    公共危險等
【裁判全文】
臺灣臺南地方法院刑事判決                          九十二年度交易字第六八號
    公  訴  人  臺灣台南地方法院檢察署檢察官
    被      告  乙○○
右列被告因公共危險等案件，經檢察官提起公訴（九十一年度偵字第一二六九五號）
，本院判決如左：
    主  文
乙○○服用酒類，不能安全駕駛動力交通工具而駕駛，處有期徒刑月，如易科罰金
，以佰元折算壹日；又因過失傷害人，處有期徒刑肆月，如易科罰金，以佰元折
算壹日。應執行有期徒刑伍月，如易科罰金，以佰元折算壹日。
    事  實
一、乙○○於民國九十一年十一月三十日晚間二十時許，在台南縣官田鄉○○○路工
    程員工宿舍與人飲用高梁酒及啤酒後，本應注意飲酒後其吐氣所含酒精濃度超過
    每公升０‧二五毫克以上者，不得駕駛車輛，按其情節又非不能注意，其能注意
    竟疏未注意，於上處飲酒後，吐氣所含酒精濃度已高達每公升一‧００毫克，已
    酒醉不能安全駕駛動力交通工具，詎乙○○仍不顧大眾行車之公共安全，於同日
    晚間二十二時十五分許，酒後無照駕駛車號ＶＷ—１６７９號自小客車，在沿台
    一線轉行駛至南南一一八線往官田工業區方向時，本應注意其並未領有駕駛執
    照不得駕車且汽車在雙向二車道行駛時，均應在遵行車道內行駛，而依當時情形
    ，客觀上又無不能注意之情事，其能注意竟因不勝酒力而疏未注意在遵行之車道
    內行駛，貿然以時速五、六十公里之高速駛入對向之來車道內而逆向行車，適甲
    ○○駕駛車號ＳＹ—７２３３號自小客車沿該線道自對向行駛而來，乙○○見狀
    煞避不及，致其汽車左車頭與甲○○之左後車身發生互撞，造成甲○○受有左手
    掌擦傷、左蹠背側擦傷、前額疼痛之傷害。車禍事故發生後，台南縣警察局麻豆
    分局官田分駐所警員丙○○據報到場處理，在警員尚不知何人為肇事車輛之駕駛
    人前，乙○○主動表示其為駕駛人並自首犯行，接受裁判。而乙○○經警帶回分
    駐所當場測試其吐氣所含酒精濃度亦高達前開數值，而查知上情。
二、案經甲○○訴由台南縣警察局麻豆分局報請臺灣台南地方法院檢察署檢察官偵查
    起訴。
    理  由
一、訊據被告乙○○對於右開時、地酒後駕車並侵入來車道逆向行車，致發生碰撞車
    禍造成告訴人甲○○受傷之事實均坦承不諱，核與告訴人甲○○於警訊及本院審
    訊時到庭指訴之情節相符，並有台南縣警察局道路交通事故調查報告表、吐氣所
    含酒精濃度測試結果單、刑法第一百八十五條之三案件測試觀察紀錄表、葉外科
    診所診斷證明書各一紙、台南縣警察局舉發違反道路交通管理事件通知單二紙、
    交通事故現場照片六幀在卷可資佐證。又被告不僅自承駕駛前有飲用啤酒及高梁
    酒，且被告當日晚間二十三時三十八分許，為警測試其吐氣所含酒精濃度為每公
    升一‧００毫克，亦有前開吐氣所含酒精濃度測試結果單一紙可稽。按汽車在雙
    向二車道行駛時，均應在遵行車道內行駛；汽車駕駛人飲用酒類後其吐氣所含酒
    精濃度超過每公升０‧二五毫克以上者，不得駕車，道路交通安全規則第九十七
    條第一款、第一百十四條第二款分別定有明文。查被告雖未領有駕駛執照，惟其
    既要行駛汽車上路，為維護交通秩序及確保交通安全，對於上開交通安全規其自
    應知悉，為其應注意之事項，而肇事當時係夜間無照明、天候晴朗、路面柏油、
    標線清晰、路面乾燥無缺陷、無障礙物、視距良好，有前開調查報告表存卷可考
    ，足見依當時狀況被告客觀上並無不能注意之情狀，而被告乙○○於肇事後經警
    測試其吐氣所含酒精濃度高達每公升一‧００毫克，是其飲酒後應注意且能注意
    不得駕車而仍駕車，復未注意在遵行之車道內行駛，貿然以時速五、六十公里之
    高速駛入對向之來車道內而逆向行車，適告訴人甲○○自對向駕駛上開汽車行駛
    而來致遭煞避不及之被告汽車撞及受傷，因而肇事，被告自有違前開規定之注意
    義務，其顯有過失。又被告之過失行為與告訴人所受上開傷害之間，顯有相當因
    果關係，亦無疑義。而被告於案發當日經警測試其吐氣所含酒精濃度為每公升一
    ‧００毫克，已高出法律容許之每公升０．二五毫克甚多，被告亦自承酒後對其
    行車有影響等語，再參酌被告當日係駕車侵入來車道，並高速逆向行駛而有本件
    車禍事故等情以觀，顯見被告當時已因不勝酒力而影響其行車注意力及操控力，
    致無法注意在遵行之車道內行駛始發生本件碰撞車禍，其已不能安全駕駛動力交
    通工具，應可認定。是本件事證已臻明確，被告犯行堪以認定。
二、核被告乙○○所為，係犯刑法第一百八十五條之三之酒後不能安全駕駛動力交通
    工具而駕駛罪及同法第二百八十四條第一項前段之過失傷害罪。其所犯上開二罪
    間，犯意各別，行為互殊，應予分論併罰。又被告係無駕駛執照駕車及酒醉駕車
    因而致人受傷，前開過失傷害罪部分，應依道路交通管理處罰條例第八十六條第
    一項規定遞加重其刑。另其肇事後未被有偵查權之公務員或機關發覺其為犯嫌前
    ，在現場向到場處理之警員自承犯行，進而接受裁判，此業據被告供明在卷可按
    ，並經證人即本件車禍處理員警丙○○到庭陳證無訛，被告行為合乎自首之要件
    ，應依刑法第六十二條前段減輕其刑，過失傷害部分並依法先加後減之。爰審酌
    被告之品行、應負過失責任之程度、造成告訴人傷害之結果、肇事後尚未與告訴
    人達成民事上之和解，及被告於犯後之態度尚稱良好等一切情狀，分別量處如主
    文所示之刑，並諭知易科罰金之折算標準及定其應執行之刑，以資懲儆。
據上論斷，應依刑事訴訟法第二百九十九條第一項前段，道路交通管理處罰條例第八
十六條第一項，刑法第十一條前段、第一百八十五條之三、第二百八十四條第一項前
段、第六十二條前段、第四十一條第一項前段、第五十一條第五款，罰金罰鍰提高標
準條例第一條前段、第二條，判決如主文。
本案經檢察官陳慧玲到庭執行職務。
中      華      民      國      九十二      年     七     月     三     日
                                      臺灣臺南地方法院交通法庭
                                          法  官  張  瑛  宗
右正本證明與原本無異。
如不服本判決，應於判決送達後十日內，向本院提出上訴狀。
                                          書記官  陳  志  德
中      華      民      國      九十二      年     七     月     三     日
附錄本案論罪科刑法條：
中華民國刑法第一百八十五條之三
服用毒品、麻醉藥品、酒類或其他相類之物，不能安全駕駛動力交通工具而駕駛者，
處一年以下有期徒刑、拘役或三萬元以下罰金。
中華民國刑法第二百八十四條
 (過失傷害罪)
因過失傷害人者，處六月以下有期徒刑、拘役或五百元以下罰金，致重傷者，處一年
以下有期徒刑、拘役或五百元以下罰金。
從事業務之人，因業務上之過失傷害人者，處一年以下有期徒刑、拘役或一千元以下
罰金，致重傷者，處三年以下有期徒刑、拘役或二千元以下罰金。


司法院資訊處製作；財團法人民間司法改革基金會備份。
